【裁判字號】    98,聲,2593
【裁判日期】    980828
【裁判案由】    聲請具保停止羈押
【裁判全文】
臺灣高等法院刑事裁定                  98年度聲字第2593號
聲  請  人
即  被  告  甲○○
選任辯護人  孫治平律師
上列聲請人因槍砲彈藥刀械管制條例等案件（本院97年度上訴字
第5614號），聲請具保停止羈押，本院裁定如下：
    主  文
聲請駁回。
    理  由
一、聲請人即被告甲○○前因槍砲彈藥刀械管制條例等案件，經
    本院訊問後，認為犯罪嫌疑重大，而有刑事訴訟法第101條
    第1項第3款之情形，非予羈押，顯難進行審判、執行，因而
    執行羈押在案。
二、停止羈押意旨略以：本件扣案槍枝顯可疑為非制式槍枝，自
    不符合重罪羈押之要件。且被告未曾參與湮滅證據，與其他
    被告並無連繫，亦無串證之虞。參以被告上有父母、下有妻
    兒，均以住所地為生活中心，並因家境窮困，當無資力逃亡
    。綜上，被告實無繼續羈押之必要，請准具保停止羈押云云
    。
三、經查：
  (一)按羈押之目的，除為使刑事訴訟得以順利進行，亦在使將來
    刑之執行能夠確保。又被告經執行羈押後，有無繼續羈押之
    必要，應以原執行羈押之原因是否依然存在為依據，併由法
    院參酌個案情況，依訴訟進行程度及其他一切情事而為認定
    ，此乃法律所賦予法院之職權。
  (二)本件被告所犯槍砲彈藥刀械管制條例第7條第4項之非法持有
    手槍部分，業經原審判處有期徒刑8年，足徵其犯嫌重大。
    而被告所犯罪名，核屬最輕本刑5年以上有期徒刑之罪，可
    見原執行羈押之原因依然存在。且該案現仍於本院審理中，
    尚未判決，倘非予羈押，顯難進行審判，核有繼續羈押之必
    要。至於被告辯稱扣案槍枝可疑為非制式手槍，或所稱無逃
    亡、串供或湮滅證據之虞，因認無羈押之必要諸節，或辯或
    屬本案實體上應予調查、判斷之問題，或非原羈押原因，且
    有無繼續羈押必要之判斷，應依各別個案情形判斷，要不得
    與羈押原因之判斷混為一談。何況，有無羈押必要，亦非以
    有被告無資力、或有無家人牽伴為惟一衡量因素，訴訟進行
    程度亦為重要之點，是認被告上開對於羈押必要性之所陳，
    尚屬誤解，自不足作為原羈押原因業已消滅之理由。佐以，
    本件復無刑事訴訟法第114條第1項所定各款不得駁回其聲請
    具保停止羈押聲請之事由。本院審酌一切情狀，因認上揭羈
    押原因尚未消滅，且有羈押之必要，故所請具保停止羈押，
    自難准許，應予駁回。
據上論斷，依刑事訴訟法第220條，裁定如主文。
中    華    民    國    98    年    8     月    28    日
                  刑事第二庭審判長法  官  洪光燦
                                  法  官  宋明蒼
                                  法  官  林恆吉
以上正本證明與原本無異。
如不服本裁定，應於收受送達後五日內向本院提出抗告狀。
                                  書記官  陳盈璇
中    華    民    國    98    年    8     月    28    日


司法院資訊處製作；財團法人民間司法改革基金會備份。
